臺灣板橋地方法院刑事判決　　　　 　94年度簡上字第328號
　　上　訴　人
　　即　被　告　乙○○
上列上訴人因贓物案件，不服本院九十四年度簡字第一八七九號
中華民國九十四年四月二十九日第一審判決（聲請案號：九十四
年度偵字第二八八○號），提起上訴，本院管轄之第二審合議庭
判決如下：
    主  文
上訴駁回。
    事  實
一、乙○○有煙毒、麻藥、槍砲等前科，經接續執行後，於民國
    91年12月4 日因縮短刑期假釋；91年12月5 日罰金刑部分易
    服勞役改繳清罰金出監（前開假釋至94年4 月16日始縮刑期
    滿，故於本案尚不構成累犯）。猶不知警惕，明知年籍不詳
    綽號「小毛」之成年男子所持有之丁○○普通小型車駕駛執
    照、教師合格證明、國民旅遊卡各一張，係來路不明之贓物
    （為丁○○於九十四年一月三十日十九時許停放在台北縣中
    和市○○○路四十一巷八之一號車號ＱＥ－0822號之自用小
    客車內遭竊之物，而於次日上午九時許發現遭竊）。竟仍基
    於收受贓物之犯意，於九十四年一月三十一日十五時許，在
    台北縣永和市不詳處所，收受「小毛」所交付之上開證件物
    品置於自己之皮包內。嗣於同日下午九時三十分許，在台北
    縣三重市○○路及仁愛路口，為警臨檢盤查時查獲，並扣得
    上開證件。
二、案經台北縣政府警察局蘆洲分局報請報請臺灣板橋地方法院
    檢察署檢察官偵查並聲請以簡易判決處刑。
    理  由
一、訊據被告乙○○矢口否認涉有上揭犯行，辯稱：上開證件物
    品，係綽號「小毛」叫「丙○○」之人坐伊車子掉在車內，
    伊以為是他女友的，就將上開物品收起來，不知係贓物云云
    。然查：上揭物品係被害人丁○○遭竊之贓物一節，業據丁
    ○○指訴在卷，復有查獲之上開物品及扣押物品目錄表、台
    北縣政府警察局中和分局受理刑事案件報案三聯單、贓物認
    領保管單及贓物照片在卷可資佐證。被告於本院審理中雖辯
    稱上開物品係小毛掉在伊車內云云，然被告於偵查中業已供
    稱「這是我朋友小毛放在我車上的．．．（問：小毛當初把
    東西放在你車上時，你為何不叫小毛拿回東西？）他是放在
    我車上，我以為是他女友的」（見偵查卷第五一頁）。則依
    被告所稱，究竟是小毛將上開物品放在被告車上或無意而掉
    在被告車上，已堪存疑。如係小毛無意而將上開物品掉在車
    上，何以小毛掉落之物僅有上開證件及信用卡共三張，而未
    包括其他物品？亦與常理有違。再者，上開物品包括被害人
    失竊之普通小型車駕駛執照、教師合格證明、國民旅遊卡各
    一張，均係重要之文件，且顯而易見為女性所有，而小毛既
    為一男子，有何合理之原因持有該女子之重要證件？衡諸一
    般人之經驗判斷，對於該物品之來源，顯有合理懷疑之處。
    若謂被告對上開物品毫無贓物之認識，孰人能信？又被告雖
    稱以為是小毛之女友所有云云，苟係如此，被告更該即刻向
    小毛查證，以免誤收贓物，然而被告所提供「丙○○」之地
    址，經本院數次傳喚、拘提均無所獲，是否真有丙○○之人
    ，以及係丙○○將上開物品掉落在被告車上，即值斟酌。又
    證人即被告之弟甲○○雖於本院審理中證稱確有小毛此人，
    亦聽聞被告敘述小毛將一些證件掉在車上云云。然證人既與
    被告為兄弟關係，且又僅係聽聞被告轉述，就其所聽聞事項
    是否為真實一節，仍有待商榷，且由其證述內容亦無從證明
    被告對於上開物品毫無贓物之認識，是證人所述尚難為被告
    有利之認定。綜上所述，被告所辯各節，均不足採信，其犯
    行應堪以認定。
二、原審以被告犯行明確，認其係犯刑法第三百四十九條第一項
    之收受贓物罪，依刑事訴訟法第四百四十九條第一項前段、
    第三項、第四百五十四條第二項，刑法第三百四十九條第一
    項、第四十一條第一項前段，罰金罰鍰提高標準條例第一條
    前段、第二條。並審酌被告素行不佳及其犯罪之動機、目的
    、手段，對被害人回復財產權所生之危害及犯後態度等一切
    情狀，量處拘役四十日，並諭知易科罰金之折算標準。認事
    用法，核無不合，量刑亦屬妥適。被告上訴意旨指摘對原判
    決不服，求予撤銷改判，為無理由，應予駁回。
據上論斷，應依刑事訴訟法四百五十五條之一第一項、第三項、
第三百六十八條，判決如主文。
本案經檢察官陳鴻濤到庭執行職務。
中    華    民    國   94     年   10   月    13      日
                        刑事第七庭審判長法  官  胡堅勤
                                        法  官  王瑜玲
                                        法  官  李君豪
以上正本證明與原本無異。
本件不得上訴
                                        書記官  蕭汝芳
中　　華　　民　　國　　94　　年　　10　　月　　14　　日
附錄本案論罪科刑法條
中華民國刑法第349條
收受贓物者，處三年以下有期徒刑、拘役或五百元以下罰金。
搬運、寄藏、故買贓物或為牙保者，處五年以下有期徒刑、拘役
或科或併科一千元以下罰金。
因贓物變得之財物，以贓物論。
